行　政　法　院　判　決　　　　　　　　　　　　　　八十七年度判字第五一七號
　　原　　　告　甲○○
　　被　　　告　財政部臺北市國稅局
右當事人間因綜合所得稅事件，原告不服行政院中華民國八十六年十月十七日台八六
訴字第三九九○七號再訴願決定，提起行政訴訟。本院判決如左︰
　　主  文
原告之訴駁回。
　　事  實
緣原告八十四年度綜合所得稅結算申報案，列報其本人及配偶何建志對中國殘障福利
協會之捐贈扣除額金額計新台幣（下同）七五五、○○○元，經被告予以剔除。原告
不服，申請復查，未獲變更，提起訴願、再訴願，均遭駁回，乃提起本訴。茲摘兩
造訴辯意旨於次：
原告起訴意旨略謂︰一、原告於再訴願書未載
正函，定會補正，卻遭以未補
八十二年度情形相同，請併案以公平原則審查，非以程序駁回。且同案其他縣市皆認
符合規定，獨被告審查不符，請能公平公開，非因地域而不同。三、原告捐贈中國殘
障福利協會，旨在行善節稅，該會有合法證書，其未列報收入，應向其追討，原告亦
是受害人，捐贈人權益亦應受保障，該由主管機關提出警告，以免上當受騙。
被告答辯意旨略謂︰一、按對於教育、文化、公益、慈善機構或團體之捐贈總額最高
不超過綜合所得總額百分之二十為限，得申報為列舉扣除額，自個人綜合所得總額中
減除，為所得稅法第十七條第一項第二款第二目第一小目前段所規定。二、本件原告
不服本局之初查核定，以其及配偶何建志捐贈予中國殘障福利協會之金額均領有收據
，並有銀行資金往來為憑云云，檢具該協會出具之證明書二紙及銀行存摺本等資料，
申經復查決定，以原告提示之相關資金流程係屬現金提領，尚難證明所指各筆現金支
出確供捐贈之事實，且中國殘障福利協會本年度並未申報系爭捐贈收入，並遭人檢舉
販賣捐贈收據在案，經本局通知該協會提供系爭捐贈款項之入帳紀錄憑證供核，該協
會已他遷不明無從查證，原告所稱尚難採據，原查剔除系爭捐贈，並無違誤，乃未准
變更，訴經財政部訴願決定及行政院再訴願決定均持與本局相同之論見。三、又原告
八十六年七月三日再訴願書未載明
書補正，是行政院再訴願決定乃依訴願法第十七條規定指明其程序亦有未合，併予陳
明。綜上論述：原處分及所為復查、訴願、再訴願決定並無違誤，請判決駁回原告之
訴。
　　理  由
按對於教育、文化、公益、慈善機構或團體之捐贈總額最高不超過綜合所得總額百分
之二十為限，得申報為列舉扣除額，自個人綜合所得總額中減除，為所得稅法第十七
條第一項第二款第二目第一小目前段所規定。本件原告八十四年度綜合所得稅結算申
報，關於列舉扣除額項下之捐贈部分，列報新台幣（下同）七六四、六○○元。被告
初查，以其中七五五、○○○元係原告及其配偶何建志對中國殘障福利協會之捐贈，
因該協會對捐贈收入均未申報，復未能提出說明，乃未准認列。原告不服，以上開捐
贈予中國殘障福利協會之金額均領有收據，並有銀行資金往來為憑云云，檢具該協會
出具之證明書二紙及銀行存摺影本等資料，申經復查決定，以原告提示之相關資金流
程係屬現金提領，尚難證明所指各筆現金支出確供捐贈之事實，且中國殘障福利協會
本年度並未申報系爭捐贈收入，並遭人檢舉販賣捐贈收據在案，經被告通知該協會提
供系爭捐贈款項之入帳紀錄憑證供核，該協會已他遷不明無從查證，原告所稱尚難採
據，原查剔除系爭捐贈，並無違誤，乃未准變更。原告提起訴願、再訴願，訴願、再
訴願決定持與原處分相同之論見，遂駁回原告之訴願、再訴願。經核均無不合。原告
起訴主張，渠捐贈慈善機關中國殘障福利協會，在於行善節稅，該會有合法證書，竟
未列報收入，應向其追討，渠為捐贈之權益應受保障。他縣市有相同案例，皆許列為
扣除額，被告獨予剔除不准列報，有違公平原則各云云。惟查原告列報捐贈支出，自
應提出證據，始得依前揭規定列報為扣除額。核原告提出之存摺影本，僅能證明有提
領現金之事實，不能即認以之捐贈中國殘障福利協會。雖其提出該會證明書，並有收
據為證。第於申請復查時提出之證明書與於訴願時提出之證明書，同屬證明原告及其
配偶何建志八十四年度捐贈金額之內容，卻不盡相符，前者載原告於八十四年五月十
七日捐贈十萬元，後者則載原告於八十四年五月十七日捐贈八萬元；又前者載原告之
配偶何建志於八十四年九月五日捐贈四萬元，後者則載何建志於八十四年九月五日捐
贈六萬元。另依原告於復查中提出之收據明載，原告於八十四年十月二十一日捐贈十
六萬元，與上二證明書所載均為十萬元不符；又收據載明何建志於八十四年六月十日
捐贈八萬元，與上二證明書所載均為十萬元亦不符；又收據載明何建志於八十四年九
月五日捐贈六萬元，與申請復查時提出之證明書所載四萬元不符。諸此在在難以證明
原告已支付捐贈款予中國殘障福利協會，自無從依首引法條列報為扣除額。至於其他
縣市縱准捐贈同協會之人列報為扣除額，乃個案不同之採證，非可據以為本案亦應准
列報之理由。難認本案不准認列，即有背於公平原則。原處分維持初查核定剔除原告
列報之上開捐贈扣除額，尚無違誤。訴願、再訴願決定遞予維持，均無不合。起訴意
旨非有理由。末查再訴願決定係以再訴願無理由而駁回之，已就實體為審理，其附帶
說明原告未補正
主管機關應否提出警告，均與本案判斷無關，毋庸論究。附予指明。
據上論結，本件原告之訴為無理由，爰依行政訴訟法第二十六條後段，判決如主文。
中    華    民    國     八十七      年      三      月     二十七      日
                    行 政 法 院 第 三 庭
                                審 判 長 評  事      陳  石  獅
                                         評  事      趙  永  康
                                         評  事      高  啟  燦
                                         評  事      蔡  進  田
                                         評  事      鄭  淑  貞
右  正  本  證  明  與  原  本  無  異
                                         法院書記官  郭  育  玎
中    華    民    國     八十七      年      三      月      三十       日
